Inventaris van een verzameling brochures, afkomstig uit de nalatenschap van de familie De Beaufort, (1815) 1863-1941 (1951)
Nationaal Archief, Den Haag
- Landbouw, nijverheid en handel., J.
  - Tuinbouw., J.2.
    - Veeteelt en zuivelproductie., J.2.1.
      - Jong, D.A. de, ‘VIII. Een staatscommissie voor het onderzoek van mond- en klauwzeer’, overdruk uit Tijdschrift voor vergelijkende geneeskunde […], deel II afl. 2., [1916]; 1545
      - Jong, D.A. de,, ‘XX. Wetenschappelijk onderzoek omtrent mond- en klauwzeer’, overdruk uit Tijdschrift voor vergelijkende geneeskunde […], deel II afl. 2., [1916]; 1546
      - Markus, H., ‘Openingsrede, uitgesproken door den voorzitter der Maatschappij ter bevordering der veeartsenijkunde in Nederland […] in de 51ste algemeene vergadering op 17 september 1910’. Overdruk uit het Tijdschrift voor veeartsenijkunde., 15 september 1910; 1547
      - Rost, G., Het voorstel der Nederlandsche harddraverij- en renvereeniging aan de Regeering. Groningen., [1907]; 1548
        Verzoek om subsidie van paardenfokkerij ter bestrijding van bekostiging van de fokkerij vanuit weddenschappen.
      - Truijen, J., ‘Mond- en klauwzeer’, overdruk uit De veldbode., 1917; 1549
      - Vereeniging “Het Nederlandsche rundvee-stamboek”, Wat ieder lid der Vereeniging: “Het Nederlandsche rundvee-stamboek” moet weten. Vierder verbeterde druk. [’s-Gravenhage]., z.j.; 1550
      - Vereeniging tot exploitatie eener proefzuivelboerderij te Hoorn. Verslag over het jaar 1906, 1909, 1916. Hoorn., 1907, 1910, 1917; 1551
      - Reijers, firma L., De gestie van de toewijzingscommissie voor veevoerder te s-Gravenhage. Arnhem., [1917]; 1552
    - Dierenbescherming en dierenzorg., J.2.2.
      - Carrington, E. Mode-bont en hoe het verkregen wordt. ’s-Gravenhage., [1911]; 1553
      - Groshans, S. ‘Na 32 jaren, lezing te Bussum op maandag 17 januari 1916’, overdruk uit Androcles, maandblad aan de belangen der dieren gewijd., 1554
        Handelt over de Nederlandsche vereeniging tot bescherming van dieren.
      - Jurriaanse, J.H., Vogelverdelging, een woord aan het Nederlandsche volk. Rotterdam., 1914; 1555
      - Lette, H.K., Cholecysto-duodenostomie bij honden. Dissertatie Rijksuniversiteit Utrecht., 1909; 1556
      - Nederlandsche bond tot bestrijding der vivisectie, De vivisectie-strijd. Derde druk. Hilversum., z.j.; 1557
      - Nederlandsche vereeniging tot bescherming van dieren, Gids voor leiders van trekhonden, vrij bewerkt naar de Belgische uitgave. Tweede vermeerderde druk. ’s Gravenhage., 1903; 1558
      - Nederlandsche vereeniging tot bescherming van dieren, Jaarverslag van de afdeling Gooi- en Eemland over 1919. [ Amersfoort]., 1920; 1559
      - Orgaan van den Nederlandschen bond tot bestrijding der vivisectie. Jrg. 17 nr. 5., 1 juni 1921; 1560
      - Ortt, F., Propaganda-geschrift voor het vegetarisme. Vijfde druk. Soest., [na 1913]; 1561
      - Ortt. F., Wetenschappelijke dierenmarteling. Utrecht., 1920; 1562
      - Seegers. L., ‘De huishond’. Serie: Nederlandsche vereeniging tot bescherming van dieren, handleidingen voor de behandeling der huisdieren (bekroonde antwoorden op door de Vereeniging uitgeschreven prijsvragen). ’s-Gravenhage., 1907; 1563
      - Vegetarische bode, orgaan van den Nederlandschen Vegetariërbond, maandblad gewijd aan de belangen van het vegetarisme in den ruimsten zin. Jrg. 24, nr. 9., 10 september 1929; 1564
      - Waveren, A.J. van, Grondslag en taak der dierenbescherming. Scheveningen., 1916; 1565
    - Bosbouw en natuurbeheer., J.2.3.
      - Berkhout, A.H., ‘De Nederlandsche belastingwetten in verband met den boschbouw’, overdruk uit De economist., december 1916; 1566
      - Lonkhuyzen, J.P. van, De ontbossching van Nederland. Amsterdam., 1917; 1567
        Brochure van de Bond Heemschut.
      - Nederlandsch Bosbouw-Tijdschrift, orgaan van de Nederlandsche Boschbouwvereeniging, jrg. 8, nr. 4 en 7., april, juli 1938; 1568
      - Nederlandsche Heidemaatschappij, afdeling Gooi- en Eemland, Huishoudelijk reglement. Hilversum., [1918]; 1569
      - Nederlandsche Heidemaatschappij, Rapport van de commissie van onderzoek in zake de grieven tegen de Nederlandsche Heidemaatschappij. ’s-Gravenhage., 1916; 1570
      - Ritsema Bos, J. e.a. Rapport betreffende het optreden van den nonvlinder in Nederland en de maatregelen, die ter bestrijding van de nonvlinderplaag genomen kunnen worden. ’s-Gravenhage., 1909; 1571
      - Vereeniging tot behoud van natuurmonumenten. Verslagen van algemene vergaderingen, juli en december 1909, juli 1912., 1910, 1912; 1572
    - Landbouwexport., J.2.4.
      Zie voor exporttarieven: Financiën, hoofdstuk F.3.
      - Z. ‘De aanstelling voor een consulent voor Friesland in Engeland’, in Leeuwarder courant nr,.266., 11 november 1901; 1573
  - Handelsbeleid en economie., J.3.
    Hieronder ook vreemdelingenverkeer, Zie voor discussies over vrijhandel en protectie het hoofdstuk: Financiën, in- en uitvoerrechten F.3.
    - Binnenland en algemeen., J.3.1.
      - Anoniem, De eerste Nederlandsche jaarbeurs te Utrecht, 26 februari – 10 maart 1917. Utrecht., 1574
      - Anoniem, Vereeniging ‘Voor nijverheid en handel”, gevestigd te Stad-Almelo. Almelo., [1879]; 1575
      - Archief van handel en nijverheid, verzameling van wettelijke en administratieve voorschriften, mededeelingen en berichten omtrent handel en nijverheid. Jrg. 1, n. 1-2. ’s-Gravenhage., 1895; 1576
      - Eeghen, S.P. van, Rede uitgesproken door den […] voorzitter der Kamer van Koophandel en Fabrieken te Amsterdam, in de zitting dier Kamer van 7 januari 1914, 4 januari 1915, 4 januari 1916. Amsterdam., 1914-1916; 1577
      - Heringa, A., ‘Sociale wetgeving en handelspolitiek’, overdruk uit Vragen des tijds., juli 1912; 1578
      - Kol, H. van, Staatsbedrijven en staatsmonopolies. Amsterdam., 1918; 1579
      - Kreukniet, W. Twee standaardwerken voor commissarissen, directeuren en aandeelhouders van naamlooze vennootschappen. ’s-Gravenhage., 1911; 1580
        Ter opleiding in praktisch boekhouden
      - Rommenhöller C.G., Economische vragen des tijds, 2: De verindustrialiseering van Nederland. Rotterdam., 1918; 1581
      - Rommenhöller C.G., Economische vragen des tijds, 1: Een Nederlandsch handelsregister. Rotterdam., 1918; 1582
      - Smissaert, H., Economische kroniek. Haarlem., 1911; 1583
        Overdruk uit Onze eeuw
    - Buitenlandse betrekkingen., J.3.2.
      - Blink, H., ‘Jaarmarkten, beurzen en tentoonstellingen en de vernieuwde opkomst der jaarmarkten als handelsinstituten in Europa’. Overdruk uit Tijdschrift voor economische geographie., 15 december 1912; 1584
      - Commissie voor de handelspolitiek, Rapport betreffende de bevordering van de economische belangen van Nederland in den vreemde. [’s-Gravenhage]., 1904; 1585
      - Commissie voor den Nederlandsch-Zuid-Afrikaanschen Handel, Nederlandsche producten in Zuid-Afrika, de ontwikkeling van de Nederlandsche monsterkamer te Johannesburg. Den Haag., 1912; 1586
      - Deutsche Wirtschafts-Zeitung, Zentral-Blatt für Handel, Industrie und Verkehr, Organ des Deutsch-Amerikanischen Wirtschaftsverbandes., 1917-1918; 1587
      - Groenman, F.E.H., ‘Toronto en de provincie Ontario’, overdruk uit Handelsberichten nr. 291., 10 oktober 1912; 1588
      - Hotz, A. ‘Perzië met betrekking tot Nederland’, met deel II, slot. Overdrukken uit De economist., 1904; 1589
      - Nederlandse Kamer van Koophandel in Amerika, The Netherland Chamer of Commerce in America […], fourth annual report[…]; sixth annual report for the year ending. {New York]., 1907, 1909; 1590
      - Nederlandse Kamer van Koophandel voor Australië. The first annual report for the year ending August 31, 1904. Melbourne., 1591
      - Nederlandse Kamer van Koophandel te Johannesburg, Zevende jaarverslag. Amsterdam., 1915; 1592
      - Nederlandse Kamer van Koophandel te Londen, Achttiende […], negentiende […], drie em twintigste jaarverslag[ … over 1908, 1909, 1913]. Amsterdam., 1910, 1911, 1914.; 1593
      - Nord Thomson, Nederland en Perzië, vlugschrift […] eerbiedig opgedragen aan den Minister van Landbouw, Nijverheid en Handel. Amsterdam., 1907; 1594
      - Witsenburg, J., Jaarverslag der Nederl. vereeniging van handelaren in buitenlandsch meel over het jaar 1909. Amsterdam., 1595
  - Nijverheid., J.4.
    - Algemeen., J.4.1.
      - Everwijn, J.C.A., red., ‘Mededeelingen van den Rijksvoorlichtingsdienst ten behoeve van den rubberhandel en de rubbernijverheid te Delft’. Verslagen en Mededelingen van de afdeeling Handel van het Departement van Landbouw, Nijverheid en Handel, nr. 3., 1912; 1596
      - Everwijn, J.C.A., ‘Nota betreffende de bevordering van de nijverheid, met name door voorlichting’. Verslagen en mededeelingen van de afdeling Handel van het Departement van Landbouw, Nijverheid en Handel, nr. 3., jrg. 1913; 1597
      - Jansen, H. Ondergang van de graanstokerij. Schiedam., [1908]; 1598
      - Ministerie van Landbouw, Nijverheid en Handel, afdeling Handel. Adressen van fabrieken in Nederland: No. 2, Aardewerknijverheid, No. 3, Steenhouwerijen, No. 17, Timmerfabrieken. [Den Haag]., z.j.; 1599
      - Tijdschrift der Nederlandsche maatschappij ter bevordering van nijverheid, nieuwe reeks. Deel I, september 1897; Tijdschrift der Maatschappij van Nijverheid., december 1907; 1600
    - Delfstoffenwinning., J.4.2.
      - Hoofdingenieur der mijnen, Jaarverslag […] over 1909, […] over 1911. ’s-Gravenhage., 1910, 1912; 1601
      - Loke, J.J., Open brief aan het Nederlandsche volk. ’s-Gravenhage., 1912; 1602
        Pleidooi voor titaniumwinning in Nederlandsch-Indië.
      - Raad van beroep voor het mijnwezen, Jaarverslag van de werkzaamheden van den Raad van Beroep voor het Mijnwezen over het tijdvak van 1 November 1906 tot en met 31 December 1907 […]. ’s-Gravenhage., 1909; 1603
      - Ridder, L. de, Enkele voorname punten in de zaak ‘Saltcreek”. Den Haag., [1913 of later]; 1604
        Betreft een geschil binnen de Belgo-American Drilling Company ter exploitatie van een olieveld in Wyoming, U.S.A.
      - Staatsmijnen in Limburg, Jaarverslag over het jaar 1913. Maastricht., 1914; 1605
      - Twentsche chemicalien handelsvennootschap, Aan Heeren leden der Eerste en tweede Kamer van de Staten-Genraal der Nederlanden. Z.pl., [1915]; 1606
        Betreft protest tegen voorgestelde concessievoorwaarden voor de oliewinning in Djambi.
      - Waterschoot van der Gracht, van, Verslag over den gang der werkzaamheden bij de Rijksopsporing van delfstoffen gedurende het jaar 1906. ’s-Gravenhage., 1907; 1607
    - Elektriciteitsvoorziening., J.4.3.
      - Doyer, H., Eene rijks-electriciteitsvoorziening van Nederland. Delft., 1916; 1608
        Met bijlagen I-IX.
      - Doyer, H, Verdere beschouwingen aangaande eene electriciteits-voorziening over het geheele grondgebied van Nederland. ’s-Gravenhage., 1917; 1609
      - Ittersum, W.H.A.J. van, De verhouding der stroomleverende provinciën tot de gemeenten: voordracht gehouden in de vergadering van de Afdeeling voor Electrotechniek van 21 April 1917. ’s-Gravenhage., 1610
      - Hollandsche electriciteits-maatschappij, Verslag over het boekjaar 1917, uit te brengen in de algemeene vergadering van aandeelhouders te houden op 25 juni 1918. Hilverum., 1611
      - Koninklijk Instituut van Ingenieurs, afdeling Electrotechniek, ‘Beraadslaging en stemming over de motie van het lid G.J.J. Verdam, gehouden in de vergadering […] van 14 juli 1917’, overdruk uit De ingenieur., 1612
      - Manen, W.C. van, Adres aan de Tweede Kamer betreffende regeling inzake electriciteits-voorziening. Scheveningen., 1914; 1613
        Van Manen was secretaris van de Sociaal-techtnische vereeniging van democratische ingenieurs en architecten.
      - W.C. van Manen, Adres, gericht aan den Minister van Justitie, in zake het ongeval bij de maatschappij ‘Electra” te Amsterdam. Den Haag., [1909]; 1614
        Van Manen was secretaris van de Sociaal-rechtnische vereeniging van democratische ingenieurs en architecten.
      - Smit Kleine, FA., Beschouwingen betreffende de brochure “Gevaren, verbonden aan het bestaande systeem van electriciteitsvoorziening in Nederland”(schrijver: W.H.A.G. van Ittersum […]). Z.pl., [ca. 1917]; 1615
      - Smit Kleine, FA., Eenige beschouwingen omtrent Nederlands electrificatie in verband met het wetsontwerp tot opheffing van belemmeringen aan de totstandkoming en het instandhouden van electriciteitswerken in den weg gelegd. Z.pl., [1924]; 1616
      - Steffelaar, J.M., ‘De electriciteitsvoorziening in Nederland II; discussies te Deventer’. Overdruk uit Tijdschrift der Maatschappij van nijverheid., augustus/september 1917; 1617
      - Swaay, G.J. van en I. van Dam, Rapport in zake de electriciteitsvoorziening in Nederland. ’s-Gravenhage., 1917; 1618
        De auteurs traden op als adviseur van het ministerie van het ministerie van Waterstaat.
    - Overige vormen van energie- en brandstofvoorziening., J.4.4.
      - Adriaans, Adres aan den raad der gemeenten Middelharnis en Sommelsdijk betreffende de overdracht onder protest van de gasfabriek aldaar. Lunteren., [1909]; 1619
      - Hoofd-ingenieur voor het stoomwezen, Uittreksel uit het verslag […] over het jaar 1906[ …], over het jaar 1909[ …], over het jaar1913, uitgebracht aan den Minister van Landbouw, Nijverheid en Handel […], ’s-Gravenhage., 1907, 1908, 1914; 1620
      - Verdam.P., Turfmisère of turfzwendel? Open brief aan den directeur der rijkskolendistributie. Sneek., 1917; 1621
      - Wal, J.S.G. van der, ‘Iets over de centrale verwarming, in het bijzonder van woonhuizen, hotels enz.’, overdruk uit Elseviers geïllustreerd maandschrift., januari 1893; 1622
  - Koopvaardij en binnenvaart., J.5.
    - Bestuur van het Zeemanshuis te Rotterdam, bericht aan den zeeman., 1858; 1897
    - Asser, T.M.C en Lord Reay (= D.J. Mackay van Ophemert), Règles relatives à l’usage du pavillon national pour les navires de commerce, rapport van de Vierde commissie van het Instituut voor Internationaal recht., 1896; 1623
    - Breukelman, J.B., ‘De quaestie der scheepvaartrollen in Duitschland’, Overdruk uit Themis, nr.4., 1910; 1624
    - Hasselt, J. van, ‘Het reddingwezen’, overdruk uit Tijdschrift, orgaan der Nederlandsche Maatschappij ter bevordering van Nijverheid., Juni 1890; 1625
    - Feith, J (red.). ENTOS, een geïllustreerd gedenkboek, No 2. Amsterdam., [1913]; 1626
      E.N.T.O.S. = Eerste Nederlandse Tentoonstelling op Scheepvaartgebied.
    - Linde, H. van der, De monsterrol, een kort woord naar aanleiding van de Vlaardingsche nieuwe monsterrol. Vlaardingen., 1906; 1627
    - Muller, A.D., Verslag betreffende de werking en de toepassing van de wettelijke voorschriften en den gang van den dienst in de verschillende districten der Scheepvaart-inspectie over 1912. ’s-Gravenhage., [1913]; 1628
    - De reddingboot, orgaan der Noord- en Zuid-Hollandsche reddingmaatschappij., 1912-1914; 1629
    - Wirminghaus, A. Das Verhältnis der Niederlande zur deutschen Schiffahrtsabgabenpolitik. Cöln., 1909; 1630
  - Visserij., J.6.
    - Asser, J., ‘Het zalmtractaat van 1885’, overdruk uit Tijdschrift voor economische geographie, nr. 1-2., 1917; 1631
    - Comité ter behartiging van de visscherij-belangen op de Zuiderzee, Verslag van de vergadering, gehouden te Amsterdam 18 November 1905, ter bespreking van het visschen met kuilnetten in de Zuiderzee. Amsterdam., z.j.; 1632
    - Tuijp, Meer licht over het vraagstuk der kuilnetten, namens de visschers van Volendam. [Edam., [ca. 1907]; 1633
    - Vereeniging ter bevordering van de Nederlandsche visserij, afdeling IJmuiden, De retributie voor den afslag van visch in de rijksvischhal te IJmuiden. IJmuiden., 1908; 1634
  - Crisismaatregelen na 1914., J.7.
    - Anoniem, ‘De wijn en de oorlog’, overdruk uit de Nieuwe Rotterdamsche Courant., 21 januari 1920; 1635
      Verspreid door de Vereeniging van Nederlandsche wijnhandelaren.
    - Baëza, J.A., ‘Nota naar aanleiding van de redevoeringen van den Minister van Landbouw, Nijverheid en Handel, gehouden in de vergaderingen van de Tweede Kamer op 22 November 1915’ aan de gemeenteraad van Amsterdam. Gemeenteblad, afdeling I. Amsterdam., 1636
      Betreft de rol van de gemeentebesturen inzake de vaststelling van de melkprijs.
    - Hoogenstraaten, E.L.Th. en J. Schortinghuis, Eene goede organisatie eisch voor eene gezonde levensmiddelenpolitiek. Leiden., 1918; 1637
      Bevat een voorstel tot ‘Wet op de volkshuishouding”.
    - Leersum, E.C. van, en J. Munk, ‘Over de voedingswaarde van volslagen kropbrood’, overdruk uit Nederlandsch tijdschrift voor geneeskunde, tweede helft nr. 4., 1916; 1638
    - Ministerie van Landbouw, Nijverheid en Handel, afdeling Handel, Overzicht van ten uitvoer verboden artikelen. Tweede Druk. [Den Haag]., 1918; 1639
    - Nederlandsch journalist, een, Amerika en Engeland op z’n smalst, de regeering waarschuwt. Z.pl., [1917]; 1640
      Betreft distributiemaatregelen als gevolg van beperkingen van graanaanvoer.
  - Arbeid., J.8.
    - Algemeen beleid., J.8.1.
      - Schloss, D.F., The reformation of our Labour Department. Londen., 1893; 1641
        Referaat voor de Royal statistical society.
      - Vries, C.W. de, ‘Bijdrage tot de staatkundige geschiedenis der arbeidswetgeving in Nederland (tien jaar sociale hervormingsarbeid onder leiding van een liberale regeering, 1891-1901)’, overdrukken uit Themis., 1924-1926; 1642
    - Werkgevers en werknemersbonden., J.8.2.
      - Anoniem, ‘De samenstelling van scheidsgerechten bij arbeidsgeschillen’, overdruk uit De economist., 1911; 1643
      - Maatschappij voor den werkenden stand, Algmeen jaarlijksch verslag over het jaar 1886. Amsterdam., 1887; 1644
      - Edward VII, koning van Engeland, Industrial arbitration act, vastgesteld 10 december 1901. London., 1645
      - Handel, afdeling van het Departement van Landbouw, Nijverheid en Handel. Overzicht van de in Nederland bestaande patroonsvereenigingen. Verslagen en mededeelingen van den Afdeeling Handel van het Departement van Landbouw, Nijverheid en Handel., 1907, 1909; 1646-1647
        - Jaargang 1907, nr. 1. [’s-Gravenhage 1907]., 1646
        - jaargang 1909, nr. 2 (2e uitgaaf). [’s-Gravenhage 1909]., 1647
      - Hours, A., Essai sur la légitimité du droit de coalition, Les grèves de 1900 en France et à l'étranger. Paris., 1903; 1648
      - Nemesis, Bijdrage ter strenge beoordeeling der tegenwoordige arbeiders-politiek, met het oog op de aanstaande verkiezingen in Nederland. Maastricht., [1897]; 1649
        Vlugschrift met beschadiging aan de randen.
      - Vereeniging van Nederlandsche werkgevers, Zestiende verslag der Vereeniging van Nederlandsche werkgevers (Juli 1915-Juli 1916). Den Haag., 1650
      - Vereeniging ter bevordering van den nationalen arbeid, Brochure […] in verband met de financiëele voorstellen van den Minister van Financiën. Sommelsdijk., [1906]; 1651
        Verzoek om protectie.
    - Arbeidsvoorwaarden., J.8.3.
      Betreft regeling van loon, arbeidsduur, veiligheid
      - Anoniem, ‘Gerechtshof te ’s-Hertogenbosch, beschikking d.d. 4 Mei 1915’, overdruk uit De toepassing der kinderwetten, jrg. 8, dl.1., 1652
      - Booth, Ch. [Inaugurele rede als voorzitter van de Royal statistical society]., 15 november 1892; 1653
        Betreft de arbeiders aan de Londense havens.
      - Commissie van enquête naar de werkzaamheid der Nederlandsche vrouw gedurende den oorlog, Rapport samengesteld op initiatief van den Nederlandschen bond voor vrouwenkiesrecht. Den Haag., [1916]; 1654
      - Commissie uit den Nederlandschen boerenbond over het ontwerp van wet op het arbeidscontract. Rapport. Z.pl., [1906]; 1655
      - Enquête-commissie naar vaktoestanden te Zutphen, Rapport omtrent de kleeding-industrie (vrouwen-kleeding) te Zutphen. Zutphen., 1905; 1656
      - Enschede, Kamer van Koophandel en Fabrieken, Adres aan de Tweede Kamer der Staten-Generaal over het wetsontwerp vaststellende bepalingen tot het tegengaan van overmatigen arbeid en verwaaloozing van kinderen. Enschede., 1889; 1657
      - Enschedé. J., ‘De regeling der aansprakelijkheid in het ontwerp arbeidswet 1904’, overdruk uit De economist., 1905; 1658
        Betreft naleving van de zondagsrust voor arbeiders.
      - Nationaal comité in zake wettelijke regeling van vrouwenarbeid, De getrouwde vrouw bij den Post-, Telegraaf- en Rijkstelefoondienst, Rapport van de enquête […] aangeboden aan den minister van Waterstaat. Amsterdam., [1906]; 1659
      - Nationale bond van handels- en kantoorbedienden “Mercurius”, De Arbeidswet en de handels- en kantoorbedienden. Rotterdam., [1909]; 1660
      - Nationale bond van handels- en kantoorbedienden “Mercurius” e.a., Rapport eener enquête naar de arbeidstoestanden onder handels- en kantoorbedienden. Den Haag., 1906; 1661
      - Nederlandsche vereeniging van christelijke kantoor- en handelsbedienden, De kantoor- en handelsbedienden en de Arbeidswet. Amsterdam., 1911; 1662
      - Nederlandsche Bond tot Kinderbescherming, Mededeelingen van den Nederlandschen Bond tot Kinderbescherming 9: Een woord bij het inwerkingtreden der kinderwetten, verslag van de openbare vergadering, op zaterdag 2 december 1905 in het gebouw “Eensgezindheid” te Amsterdam. Rotterdam., 1663
      - Nederlandsche Bond tot Kinderbescherming, Mededeelingen van den Nederlandschen Bond tot Kinderbescherming 11: Verslag van de openbare vergadering, op zaterdag13 Juni 1908 in het gebouw “Eensgezindheid” te Amsterdam(Bespreking van het ingediende wetsontwerp tot wijziging der kinderwetten en van de daarmee verband houdende artikelen van het Burgerlijk Wetboek en het Wetboek van Burgerlijke Rechtsvordering) en jaarverslag over 1907. Rotterdam., 1664
      - Nierstrasz, J.W., Volk en staat. ’s-Gravenhage., 1925; 1665
        Pleidooi voor een minimum inkomen voor alle arbeiders, zonodig als staatsvoorziening.
      - Oostdam, A.J., Staangeld en staking na invoering der wet op het arbeidscontract. Leiden., 1907; 1666
      - Sociaal-technische vereeniging van democratische ingenieurs en architecten, De reorganisatie der arbeidsinspectie. Den Haag., [1908]; 1667
      - Vereeniging voor de Staathuishoudkunde en statistiek, Prae-adviezen over het onderwerp: is ingrijpen van de overheid in het sluitingsuur der winkels wenschelijk en zoo ja, van wie behoort het uit te gaan en op welke wijze te geschieden. ’s-Gravenhage., 1911; 1668
      - Vereeniging voor de Zeevaart, 43e aflevering: ‘Arbeidsovereenkomst’., 1907; 1669
        Verslag van de buitengewone vergadering van 25 november 1907 en 30 december 1907.
      - Webb, S., en H. Cox, The eight hours day. London., 1891; 1670
    - Arbeidsvoorwaarden voor bakkers onder het ministerie Heemskerk jr., J.8.4.
      - Bakkers-comité, Bedenkingen tegen de Bakkerswet-Aalberse.’s-Gravenhage., [1912]; 1671
      - Bakkers-comité, Schets eener gewijzigde Bakkerswet-Talma. ’s-Gravenhage., [1911]; 1672
      - Algemeene Nederlandsche bond van arbeiders (sters) in het bakkers- chocolaad- en suikerbewwerkingsbedrijf, Afschaffing van de nachtarbeid en voor den tien-urendag. Rotterdam., [1911]; 1673
      - Verkade en comp., De bakkerij “De Ruyter” en de ontworpen bakkerswet. Zaandam., 1910; 1674
      - Verkade en comp., Het voor-ontwerp van minister Talma tot afschaffing van nacht- en zondagsarbeid in bakkerijen beoordeeld door de firma Verkade en comp. te Zaandam. Amsterdam., 1909; 1675
    - Werkloosheidsbestrijding en onderstand., J.8.5.
      - Amsterdamsch werloozen-comité, Plan tot opheffing van werkloosheid, open brief aan het Nederlandsche volk. Amsterdam., [1906]; 1676
        Met ingeplakte geleidebrief van de secretaris J.C. Stek.
      - Bordewijk, H.W.C., De werkloosheid en haar bestrijding, praeadvies […] uitgebracht aan het hoofdbestuur van den Vrijheidsbond. Den Haag., 1928; 1677
      - Folmer, A., De verzekering tegen de werkloosheid tijdens de crisis. Z.pl., [1915]; 1678